臺灣桃園地方法院民事判決
111年度重勞訴字第1號
原      告  胡毓民  
            李海成  
            陳昱綺  
            林正賢  
            陳湘柔  
            吳逢時  
            姚振輝  
            江政益  
            賴君怡  

            賴德金  
            杜氏娥  
            簡國霖  
            范文元(PHAM VAN NGYEN)

            蘇銘傑  
            阮氏美(NGUYEN THI DEP)

            彭國琳  
            阮清全(NGUYEN THANH TOAN)

            范文照(PHAM VAN CHAO)

上18人共同
訴訟代理人  簡良夙法扶律師
被      告  旺雍科技股份有限公司

法定代理人  李建修  

上列當事人間請求給付工資等事件，本院於民國111年6月24日言
詞辯論終結，茲判決如下：
    主      文
被告應給付原告各如附表一「請求金額」欄所示之金額，及均至
民國一百一十一年六月一日起至清償日止，按週年利率百分之五
計算之利息。
訴訟費用由被告負擔。
本判決得假執行；但被告如各以附表一「請求金額」欄所示之金
額為原告預供擔保，得免為假執行。 
    事實與理由
壹、程序部分
    被告公司經合法通知，未於言詞辯論期日到場，核無民事訴
    訟法第386 條各款所列情形，爰依原告之聲請，由其一造辯
    論而為判決。 
貳、實體部分
一、原告起訴主張：
  ㈠原告癸○○、丁○○、寅○○、辛○○、卯○○、乙○○、壬○○、甲○○、
    巳○○、午○○、戊○○、未○○、子○○（PHAM VAN NGUYEN）、申○○、己○○（NGUYEN THI DEP）、辰○○、庚○○（NGUYEN THANH 
    TOAN）、丑○○(PHAM VAN CHAO)等18人（下合稱原告等人）
    均任職於被告公司，到職日如起訴狀附表1到職日欄所示（
    見本院卷第47頁）。其中原告癸○○、丁○○、寅○○係分別先受
    僱於被告公司之法定代理人丙○○於民國92年10月21日所獨資
    設立之旺雍企業社，其後丙○○於94年4月14日在同址成立被
    告公司，旺雍企業社則於95年6月15日辦理歇業（見本院卷
    第95、97頁），丙○○係以被告公司繼續經營與旺雍企業社相
    同之營業內容（均包括電子材料批發、資訊軟體批發等業）
    ；而原告癸○○至遲於94年7月即改任職於被告公司，此有其
    各類所得扣繳暨免扣繳憑單可稽（見本院卷第131頁）；另
    原告丁○○及寅○○均係於94年8月31日改任職於被告公司，亦
    有上開2人之勞工保險被保險人投保資料表明細可參（見本
    院卷第59頁、63頁）。且原告癸○○、丁○○及寅○○之工作地點
    、工作內容與職位、工資數額均由被告公司繼續沿用，並無
    變更；再者，被告公司之掛名監察人鄭秀美為丙○○之配偶，
    實際上並無任職及經營被告公司之業務，可見，旺雍企業社
    與被告公司二者具實體上同一性，對於原告癸○○、丁○○及寅
    ○○而言，實為同一雇主；另被告公司因稅務規劃而將原告癸○○之勞健保於100年9月26日至110年4月20日期間，改投保於
    丙○○另外成立之全旺公司名下，但仍繼續任職於被告公司，
    足見，上開原告癸○○、丁○○及寅○○受僱於被告公司之工作年
    資，應自其等任職於旺雍企業社時起算，併予敘明。
　㈡詎被告公司自110年11月即未支付原告等人工資，且於110年1
    2月7日未經預告而無預警歇業，經桃園市政府勞動局會同相
    關單位實地查察，已無營運事實，此有桃園市政府111年1月
    21日府勞資字第1110018607號函可證（見本院卷第99頁），
    應認被告公司於歇業基準日（即110年12月7日），有以勞動
    基準法（下稱勞基法）第11條第1款所定雇主因歇業之事由
    而終止兩造間勞動契約之意思表示。
　㈢又被告公司於兩造間勞動契約110年12月7日終止之時，尚積
    欠原告等人如起訴狀附表2所示之110年11月份、同年至12月
    7日止之工資（見本院卷第49頁）。另原告離職前6個月，即
    自110年6月7日起至110年12月7日止之總日數為183天，該期
    間內之工資，有原告等人所製作之薪資明細表可稽（見本院
    卷第103至129頁），是原告等人於離職前六個月之應領工資
    所計算之月平均工資，則如起訴狀附表3所示（見本院卷第5
    1頁）。基上，原告等人得請求被告公司給付如起訴狀附表4
    所示之預告工資及資遣費（見本院卷53頁）。
  ㈣因被告公司業已歇業，經原告等人向桃園市政府申請勞資爭
    議調解，然兩造於110年12月23日調解不成立（見本院卷第1
    01頁）。為此，原告等人爰依民法第482條、同法486條、勞
    基法第16條第1、3項、同法第17條、勞工退休金條例（下稱
    勞退條例）第12條第1項等規定，提起本件訴訟，請求被告
    公司給付如起訴狀附表1之A、B、C欄所示之積欠工資、資遣
    費、預告工資及其遲延利息。並聲明：被告公司應分別給付
    原告癸○○新臺幣（下同）480,955元、丁○○646,432元、寅○○
    687,381元、辛○○492,020元、卯○○391,545元、乙○○748,080
    元、壬○○332,234元、甲○○402,650元、巳○○316,341元、午○○370,548元、戊○○217,530元、未○○254,889元、子○○137,20
    5元、申○○212,531元、己○○102,127元、辰○○90,128元、庚○○74,780元、丑○○74,026元，及均自起訴狀繕本送達被告公
    司之翌日起至清償日止，按年息5％計算之利息。
二、被告公司經合法通知後，未於言詞辯論期日到場，亦未提出
    書狀為任何聲明或陳述。
三、得心證之理由：
  ㈠原告等人主張之兩造間存有上開勞動契約及經被告公司終止
    之事實，業據其提出於勞保投保單位網路申報及查詢作業記
    錄、被告公司（包括旺雍企業社）經濟部商工登記公示資料
    、桃園市政府111年1月21日府勞資字第1110018607號函、桃
    園市政府110年12月23日勞資爭議調解不成立之勞資爭議調
    解紀錄、被告公司所製作於原告等人於110年6月至同年12月
    薪資明細表暨原告癸○○自94年7月起至99年11月止各類所得
    扣繳暨免扣繳憑單（扣繳單位：旺雍科技股份有限公司）為
    憑（見本院卷第55至136頁）；再依前開桃園市政府函文說
    明二所示：有關被告公司已歇業之事實及積欠勞工資、資遣
    費等情事，經其勞動局會同相關單位至被告公司登記地址進
    行實地查察，發現廠內機具已無運作事實，原物料幾近淨空
    ，且其負責人丙○○於110年11月22日已行蹤不明，其他廠商
    於知情後自廠內將原物料搬離、保全業者亦拆除相關設備，
    另被告公司因積欠租金2個月，已遭房東收回部分鑰匙等語
    （見本院卷第99頁）；復審酌勞動部勞工保險局111年4月11
    日保退五字第11113080650號函覆本院所檢附除原告子○○、
    己○○、阮清泉、丑○○等4人外，其餘原告之勞工退休金個人
    專戶、勞工退休金核發明細（見本院卷第145至307頁），暨
    本院依職權調得原告等人之勞保網路資料查詢表、被告公司
    變更登記表暨被告法定代理人丙○○之個人戶籍資料（均附於
    各資卷內）；且被告公司經合法通知，未於言詞辯論期日到
    場爭執，亦未提出任何書狀供本院斟酌，依民事訴訟法第28
    0條第3項準用同法第1項之規定，視同自認。堪認，上情為
    真。
　㈡原告請求被告公司給付所積欠工資、資遣費暨預告工資之項
    目、金額，是否有據？茲分述如下：
  1.工資部分：
　  按「稱僱傭者，謂當事人約定，一方於一定或不定之期限內
    為他方服勞務，他方給付報酬之契約。」、「報酬應依約定
    之期限給付之」，民法第482條、第486條分別定有明文。又
    按工資之給付，除當事人有特別約定或按月預付者外，每月
    至少定期發給二次，並應提供工資各項目計算方式明細；按
    件計酬者亦同；又依本法終止勞動契約時，雇主應即結清工
    資給付勞工，勞基法第23條第1 項、勞動基準法施行細則第
    9 條亦分別定有明文。經查，被告公司已於110年12月7日經
    桃園市政府決議核定作為「歇業」基準日，原告等人請求被
    告公司給付110年11月、12月之積欠工資，即原證5之薪資明
    細表所載「應領金額」欄所載金額（見本院卷第123至129頁
    ），應屬有據。是被告公司應給付原告等人如附表二之「合
    計積欠工資」欄所載積欠工資之金額。
  2.資遣費部分：
　⑴次按「非有左列情事之一者，雇主不得預告勞工終止勞動契
    約：一、歇業或轉讓時。二、虧損或業務緊縮時。三、不可
    抗力暫停工作在一個月以上時。四、業務性質變更，有減少
    勞工之必要，又無適當工作可供安置時。五、勞工對於所擔
    任之工作確不能勝任時。」、「雇主依前條終止勞動契約者
    ，應依下列規定發給勞工資遣費：一、在同一雇主之事業單
    位繼續工作，每滿1 年發給相當於1 個月平均工資之資遣費
    。二、依前款計算之剩餘月數，或工作未滿1 年者，以比例
    計給之。未滿1 個月者以1 個月計。前項所定資遣費，雇主
    應於終止勞動契約30日內發給。」，勞基法第11條及第17條
    定有明文。次按「勞工適用本條例之退休金制度者，適用本
    條例後之工作年資，於勞動契約依勞動基準法第11條、第13
    條但書、第14條及第20條或職業災害勞工保護法第23條、第
    24條規定終止時，其資遣費由雇主按其工作年資，每滿1 年
    發給2 分之1 個月之平均工資，未滿1 年者，以比例計給；
    最高以發給6 個月平均工資為限，不適用勞動基準法第17條
    之規定。」，勞退條例第12條第1 項定有明文。
　⑵經查，兩造間之勞動契約業於110年12月7日經被告公司以勞
    基法第11條第1款事由而終止，已如前述，則原告請求被告
    公司給付資遣費，自屬有據。又原告等人任職期間之起迄日
    ，已如附表一「年資起迄日」欄所示，亦如前述；另勞動契
    約終止前之前六個月工資，即自110年6月7日起至110年12月
    7日止，計183日之工資，詳如原告等人之薪資明細表所載（
    見本院卷第103至129頁），並如附表三各月工資欄所示，則
    原告等人於終止勞動契約前之月平均工資，即如附表四之「
    月平均工資」欄所示；復以原告等人之工作年資、資遣費基
    數經核算後則如附表四表之「舊制年資」、「舊制基數」、
    「新制年資」、「新制基數」等欄所示，進而，原告等人所
    得請求被告公司給付之資遣費金額（計算式：資遣費金額＝
    月平均工資×年資基數，元以下四捨五入，以下同），如附
    表四「資遣費」欄所示之金額，應屬有據。
　3.預告工資部分：
　　按雇主依第11條規定終止勞動契約者，其預告期間繼續工作
    一年以上三年未滿者，於20日前預告之；繼續工作3年以上
    者，於30日前預告之；雇主未依第1項規定期間預告而終止
    契約者，應給付預告期間之工資，勞基法第16條第1項第2款
    、第3款、第3項分別定有明文。經查，被告公司既係依勞基
    法第11條第1款規定終止兩造間勞動契約，自應依上開規定
    先為預告，又原告等人之工作年資及預告期間，已如附表四
    「舊制年資」欄、「新制年資」及「預告日數」等欄所示。
    然被告未合法預告而終止兩造間勞動契約，已如前述，是原
    告等人依「日平均工資」乘以「預告日數」為計算，所得請
    求被告公司給付如附表四「預告工資」欄之金額，為有理由
    。
四、綜上，原告依民法第482條、同法第486條、勞基法第16條第
    1、3項、同法第17條及勞退條例第12條第1項規定，分別請
    求被告公司給付原告癸○○480,955元、丁○○646,432元、寅○○
    687,381元、辛○○492,020元、卯○○391,545元、乙○○748,080
    元、壬○○332,234元、甲○○402,650元、巳○○316,341元、午○○370,548元、戊○○217,530元、未○○254,889元、子○○137,20
    5元、申○○212,531元、己○○102,127元、辰○○90,128元、庚○○74,780元、丑○○74,026元（即如附表一「請求金額」欄之
    金額，明細詳如附表一「積欠工資」、「資遣費」、「預告
    工資」欄所示），及均自起訴狀繕本送達被告公司之翌日即
    111年6月1日(於111年5月21日寄存送達至被告公司，而於同
    年5月31日生送達之效力，另本院送達證書則見本院卷第393
    、395頁）起至清償日止，按週年利率5％計算之利息，均屬
    有據，應予准許。
五、末按法院就勞工之給付請求，為雇主敗訴之判決時，應依職
    權宣告假執行；前項情形，法院應同時宣告雇主得供擔保或
    將請求標的物提存而免為假執行，勞動事件法第44條第1項
    、第2項亦有明文。經查，本件為原告等人對於被告公司之
    給付請求而為雇主敗訴之判決，依勞動事件法第44條第1項
    、第2項規定，應依職權宣告假執行，並同時宣告被告公司
    提供相當擔保金額後，得免為假執行。
六、訴訟費用負擔之依據：民事訴訟法第78條規定。　　
中　　華　　民　　國　　111 　年　　7 　　月　　1 　　日
                  民事勞動法庭    法　官　姚葦嵐
以上正本係照原本作成
如對本判決上訴，須於判決送達後 20 日內向本院提出上訴狀。
如委任律師提起上訴者，應一併繳納上訴審裁判費。
中　　華　　民　　國　　111 　年　　7 　　月　　4 　　日
                                 書記官　賴昱廷　　　　　　　　　　　
　　　　　　　　　




附表一：原告年資起迄暨請求給付項目、金額統計表（新臺幣）       編號 原 告 年資起迄 積欠工資  資遣費  預告工資 請求金額  1 癸○○ 92年11月1日至110年12月7日 48,320元 383,441元 49,194元 480,955元  2 丁○○ 92年11月11日至110年12月7日 81,171元 500,986元 64,275元 646,432元  3 寅○○ 94年3月21日至110年12月7日 80,601元 525,211元 81,569元 687,381元  4 辛○○ 95年6月5日至110年12月7日 72,214元 360,678元 59,128元 492,020元  5 卯○○ 98年4月30日至110年12月7日 48,622元 294,624元 48,299元 391,545元  6 乙○○ 98年9月1日至110年12月7日 106,936元 550,842元 90,302元 748,080元  7 壬○○ 99年4月6日至110年12月7日 39,211元 250,751元 42,272元 332,234元  8 甲○○ 99年6月4日至110年12月7日 42,328元 307,720元 52,602元 402,650元  9 巳○○ 100年7月21日至110年12月7日 48,035元 225,551元 42,755元 316,341元  10 午○○ 100年11月29日至110年12月7日 66,825元 253,888元 49,835元 370,548元  11 戊○○ 103年11月22日至110年12月7日 56,253元 126,060元 35,217元 217,530元  12 未○○ 104年4月7日至110年12月7日 54,147元 155,003元 45,739元 254,889元  13 子○○ 104年4月16日至110年12月7日 23,318元 87,863元 26,024元 137,205元  14 申○○ 107年12月4日至110年12月7日 68,567元 87,041元 56,923元 212,531元  15 己○○ 108年2月14日至110年12月7日 31,410元 48,236元 22,481元 102,127元  16 辰○○ 108年4月25日至110年12月7日 28,588元 40,994元 20,546元 90,128元  17 庚○○ 108年4月25日至110年12月7日 23,921元 33,879元 16,980元 74,780元  18 丑○○ 109年11月24日至110年12月7日 34,643元 17,382元 22,001元 74,026元 


附表二：積欠工資統計表（新臺幣）     編號 原 告 110年11月份未付工資 110年12月份未付工資 合計積欠工資  1 癸○○ 39,012元 9,038元 48,320元  2 丁○○ 46,968元 34,203元 81,171元  3 寅○○ 57,912元 22,689元 80,601元  4 辛○○ 44,619元 27,595元 72,214元  5 卯○○ 31,371元 17,251元 48,622元  6 乙○○ 48,907元 58,029元 106,936元  7 壬○○ 32,003元 7,208元 39,211元  8 甲○○ 35,689元 6,639元 42,328元  9 巳○○ 30,105元 17,930元 48,035元  10 午○○ 41,417元 25,408元 66,825元  11 戊○○ 37,073元 19,180元 56,253元  12 未○○ 45,240元 8,907元 54,147元  13 子○○ 18,319元 4,999元 23,318元  14 申○○ 43,636元 24,931元 68,567元  15 己○○ 25,611元 5,799元 31,410元  16 辰○○ 22,927元 5,661元 28,588元  17 庚○○ 18,922元 4,999元 23,921元  18 丑○○ 26,444元 8,199元 34,643元 


附表三：月平均工資（實際應領工資部分含特休未休之工資）統計表（新臺幣，元以下四捨五入）          編號 原 告 12月實際應領工資 11月工資 10月工資 9月工資 8月工資 7月工資 6月實際應領工資 月平均工資  1 癸○○ 9,510元 45,703元 49,662元 45,284元 49,677元 55,296元 44,953元 50,014元  2 丁○○ 34,405元 55,659元 57,918元 58,892元 66,558元 67,659元 50,985元 65,346元  3 寅○○ 22,900元 69,675元 87,490元 82,649元 82,455元 87,697元 64,701元 82,928元  4 辛○○ 27,797元 51,310元 58,841元 56,696元 58,992元 60,300元 46,741元 60,113元  5 卯○○ 17,427元 43,434元 47,790元 46,128元 49,041元 50,221元 40,582元 49,104元  6 乙○○ 58,240元 72,800元 80,000元 80,000元 115,000元 80,000元 64,800元 91,807元  7 壬○○ 7,410元 38,694元 42,024元 42,024元 44,931元 44,859元 37,911元 42,976元  8 甲○○ 6,850元 48,312元 55,768元 53,858元 55,984元 57,397元 42,702元 53,479元  9 巳○○ 18,090元 36,985元 39,711元 41,780元 41,080元 41,923元 41,237元 43,468元  10 午○○ 25,610元 48,108元 48,423元 41,392元 45,208元 51,627元 43,619元 50,665元  11 戊○○ 19,333元 38,355元 33,720元 33,635元 35,400元 29,351元 25,028元 35,804元  12 未○○ 9,067元 46,580元 46,322元 47,566元 45,591元 44,123元 39,749元 46,501元  13 子○○ 5,100元 23,695元 24,562元 23,628元 28,431元 29,094元 24,236元 26,458元  14 申○○ 25,133元 51,008元 55,672元 55,236元 56,388元 59,023元 44,772元 57,872元  15 己○○ 5,900元 30,987元 35,027元 32,100元 37,316元 33,578元 30,794元 34,284元  16 辰○○ 5,800元 30,504元 30,355元 28,581元 31,922元 33,324元 27,513元 31,333元  17 庚○○ 5,100元 24,298元 26,292元 22,514元 25,395元 27,963元 23,810元 25,895元  18 丑○○ 8,300元 31,820元 34,360元 29,440元 32,437元 34,155元 30,800元 33,552元 


附表四：（資遣費：月平均工資×資遣費基數；預告工資：日平均工資×預告日數計183日，新臺幣元以下四捨五入）           編號 原 告 月平均工資 每日工資 舊制年資 舊制基數 新制年資 新制基數 資遣費 預告日數 預告工資  1 癸○○ 50,014元 1639.8元 1年8月 1又2/3 16年5月6日 6 383,441元 30日 49,194元  2 丁○○ 65,346元 2142.49元 1年8月 1又2/3 16年5月6日 6 500,986元 30日 64,275元  3 寅○○ 82,928元 2718.95元 4個月 1/3 16年5月6日 6 525,211元 30日 81,569元  4 辛○○ 60,113元 1970.92元   15年6月2日 6 360,678元 30日 59,128元  5 卯○○ 49,104元 1609.97元   12年7月7日 6 294,624元 30日 48,299元  6 乙○○ 91,807元 3010.07元   12年3月6日 6 550,842元 30日 90,302元  7 壬○○ 42,976元 1409.05元   11年8月1日 5又207/248 250,751元 30日 42,272元  8 甲○○ 53,479元 1753.41元   11年6月3日 5又187/248 307,720元 30日 52,602元  9 巳○○ 43,468元 1425.18元   10年4月16日 5又17/90 225,551元 30日 42,755元  10 午○○ 50,665元 1661.15元   10年0月8日 5又1/90 253,888元 30日 49,835元  11 戊○○ 35,804元 1173.9元   7年0月15日 3又25/48 126,060元 30日 35,217元  12 未○○ 46,501元 1524.62元   6年8月0日 3又1/3 155,003元 30日 45,739元  13 子○○ 26,458元 867.48元   6年7月21日 3又77/240 87,863元 30日 26,024元  14 申○○ 57,872元 1897.44元   3年0月3日 1又125/248 87,041元 30日 56,923元  15 己○○ 34,284元 1124.07元   2年9月23日 1又293/720 48,236元 20日 22,481元  16 辰○○ 31,333元 1027.31元   2年7月12日 1又37/120 40,994元 20日 20,546元  17 庚○○ 25,895元 849.02元   2年7月12日 1又37/120 33,879元 20日 16,980元  18 丑○○ 33,552元 1100.07元   1年0月13日 337/720 17,382元 20日 22,001元